【裁判字號】    97,台上,584
【裁判日期】    970327
【裁判案由】    清償債務
【裁判全文】
最高法院民事裁定              九十七年度台上字第五八四號
上  訴  人  奇普仕股份有限公司
法定代理人  乙○○
訴訟代理人  葉繼升律師
被 上訴 人  展英投資股份有限公司
法定代理人  甲○○
訴訟代理人  張秀夏律師
上列當事人間請求清償債務事件，上訴人對於中華民國九十七年
一月二日台灣高等法院第二審判決（九十六年度重上字第三九二
號），提起上訴，本院裁定如下：
    主  文
上訴駁回。
第三審訴訟費用由上訴人負擔。
    理  由
按上訴第三審法院，非以原判決違背法令為理由，不得為之。又
提起上訴，上訴狀內應記載上訴理由，其以民事訴訟法第四百六
十九條所定事由提起第三審上訴者，應於上訴狀內表明，原判決
所違背之法令及其具體內容，暨依訴訟資料合於該違背法令之具
體事實。其依同法第四百六十九條之一規定提起上訴者，並應具
體敘述為從事法之續造、確保裁判之一致性或其他所涉及之法律
見解具有原則上重要性之理由。同法第四百六十七條、第四百七
十條第二項分別定有明文。而依同法第四百六十八條規定，判決
不適用法規或適用不當者，為違背法令；依同法第四百六十九條
規定，判決有該條所列各款情形之一者，為當然違背法令。是當
事人提起第三審上訴，如合併以同法第四百六十九條及第四百六
十九條之一之事由為上訴理由時，其上訴狀或理由書應表明該判
決所違背之法令條項，或有關判例、解釋字號，或成文法以外之
習慣或法理等及其具體內容，暨係依何訴訟資料合於該違背法令
之具體事實，並具體敘述為從事法之續造、確保裁判之一致性或
其他所涉及之法律見解具有原則上重要性之理由。如未依上述方
法表明，或其所表明者與上開法條規定不合時，即難認為已合法
表明上訴理由，其上訴自非合法。本件上訴人對於原判決提起第
三審上訴，雖以該判決違背法令為由，惟核其上訴理由狀所載內
容，係就原審取捨證據、認定事實及解釋契約之職權行使所論斷
：依證人乙○○（即上訴人法定代理人）、李文中（律師，即上
訴人之監察人）及陳文河之證述，堪認乙○○、李文中等人係為
訴外人CITRON公司等對上訴人之債務問題，於民國九十五年五月
三十日前往鼎大科技股份有限公司（下稱鼎大公司）與陳漢清協
商，乙○○要求陳漢清以鼎大公司股票為上訴人設定質押擔保，
並未談及被上訴人應就CITRON公司對上訴人之負債為連帶保證人
之議題，而係李文中律師臨時提議被上訴人就CITRON公司之負債
為連帶保證人，始由陳漢清以被上訴人名義出具保證書（下稱系
爭保證書）。查系爭保證書既在鼎大公司完成用印，就外觀言，
陳漢清僅係一單純之第三人，並無代理被上訴人為法律行為之權
。被上訴人之負責人當時並不在場，而不知悉系爭保證書第一條
內容，復否認授權陳漢清簽立該條內容之系爭保證書，而上訴人
又未能舉證證明被上訴人授權陳漢清為之，則陳漢清就此部分以
被上訴人名義所為行為，顯係逾越代理權之行為，而非代理權限
制之問題。自不得以陳漢清無權代理簽立之系爭保證書完成用印
，反證被上訴人授權陳漢清代理其負擔該保證書第一條所定之連
帶保證責任。從而，上訴人依連帶保證關係請求被上訴人給付新
台幣六百四十四萬元本息，洵屬無據，不應准許等情，指摘為不
當，並就原審命為辯論及已論斷者，泛言謂為違法，而非表明該
判決所違背之法令及其具體內容，暨依訴訟資料合於該違背法令
之具體事實，更未具體敘述為從事法之續造、確保裁判之一致性
或其他所涉及之法律見解具有原則上重要性之理由，難認其已合
法表明上訴理由。依首揭說明，應認其上訴為不合法。至上訴人
指摘原審未闡明適用表見代理乙節，係提起第三審上訴時始主張
之新攻擊方法，依民事訴訟法第四百七十六條第一項規定意旨，
非本院所得斟酌，併予敘明。
據上論結，本件上訴為不合法。依民事訴訟法第四百八十一條、
第四百四十四條第一項前段、第九十五條、第七十八條，裁定如
主文。
中    華    民    國  九十七  年    三    月  二十七  日
                      最高法院民事第六庭
                          審判長法官  朱  建  男
                                法官  顏  南  全
                                法官  林  大  洋
                                法官  鄭  傑  夫
                                法官  蘇  清  恭
      本件正本證明與原本無異
                                      書  記  官
中    華    民    國  九十七  年    四    月    八    日
                                                      Ｑ


司法院資訊處製作；財團法人民間司法改革基金會備份。
